【裁判字號】    97,消債更,618
【裁判日期】    970627
【裁判案由】    更生事件
【裁判全文】
臺灣板橋地方法院民事裁定           97年度消債更字第618號
聲  請  人  甲○○
代  理  人  陳志勇律師
上列當事人因消費者債務清理事件，聲請更生，本院裁定如下：
    主  文
壹、聲請人應於本裁定送達後十日內，補正下列事項：
一、預納郵務送達費新臺幣伍仟肆佰肆拾元（按債務人及債權人
    總人數，以每人10份，每份34元計算）。
二、預納預估之鑑定費用新臺幣參仟元（預估每件不動產土地或
    建物各3,000元）。
三、曾與金融機構協商成立，應提出：
  (一)因不可歸責於己之事由，致履行顯有重大困難之證明文件。
  (二)依上開協商已清償之金額為何，及陳報現是否仍履約中或何
    時開始毀諾。
四、陳報有無喪失住宅或其基地之所有權或使用權之虞。
五、聲請人聲請前2 年（即自95年6月17日起至97年6月16日止）
    之財產變動狀況：包含就不動產、動產所為之所有有償（買
    賣、互易、設定抵押權等）、無償（贈與、第三人清償等）
    行為所生之財產變動；倘於該段期間曾經取得或喪失不動產
    所有權，應詳為標明不動產之坐落地號、建號及其取得或出
    售之對價（買賣契約等）相關資料。
六、陳報有無雙務契約尚未履行完畢。
七、陳報有無附條件買賣尚未付清價金。
八、財產及收入狀況說明書，應表明至少下列事項，並提出證明
    文件：
  (一)財產目錄：土地（臺北縣泰山鄉○○段，地號：0000－0000
    號）、建物（門牌號碼：臺北縣泰山鄉○○路○ 段492巷6弄
    10號4 樓）最新登記謄本（含他項權利部）（如有其他不動
    產應一併提出最新登記謄本）、動產（含名稱、種類、數量
    ）、銀行存款（含銀行名稱及帳號、及至補正日之數額）、
    股票（含公司、營利事業統一編號、主營業所所在地）、保
    險單（含以本人及配偶、未成年子女、父母為要保人或受益
    人之人壽保單及儲蓄性、投資性保單）、事業投資或其他資
    產在內之所有財產，並其性質及所在地；如財產附有擔保權
    、優先權或其他負擔，應一併表明（如抵押權、質權等），
    並提出該等權利之設定契約書。
  (二)收入數額：聲請前1 年薪資（含本俸、佣金、獎金、津貼）
    明細表及薪資入帳之存摺帳戶及內頁、年金、保險給付、租
    金收入、退休金或退休計畫收支款、政府補助金、分居或離
    婚贍養費或其他收入款項在內之所有收入款項。
  (三)必要支出數額：各項必要支出數額之證明文件。另就聲請人
    主張房屋貸款部分，應提出房屋貸款契約書。
  (四)依法應受聲請人扶養之人：聲請人聲請前2 年實際支出乙○
    ○之扶養金額及其證明文件、乙○○之國稅局財產所得清單
    資料及94至96年度綜合所得稅資料。
九、表明是否與房屋貸款銀行議定自用住宅借款特別條款，如有
    ，補提自用住宅借款之還款方式、計畫。
十、無擔保及無優先權債權人依更生程序及依清算程序所得受償
    之總額及其計算方法。
十一、聲請人聲請更生前2 年間，可處分所得扣除自己及依法應
      受其扶養者所必要生活費用之數額及其計算方法。
十二、應受扶養人乙○○所必要生活費用之數額及計算方法。
十三、聲請人本人、其他扶養義務人丙○○之94年至96年綜合所
      得稅各類所得資料清單，及上開各人之國稅局財產所得歸
      屬資料清單。暨丁○○○之扶養義務人數及各扶養義務人
      之戶籍謄本。
貳、聲請人逾期未補正，即駁回其聲請。
    理  由
一、按聲請更生或清算不合程式或不備其他要件者，法院應以裁
    定駁回之，但其情形可以補正者，法院應定期間先命補正，
    消費者債務清理條例第8 條定有明文。又按聲請更生或清算
    ，徵收聲請費新臺幣1 仟元，郵務送達費及法院人員之差旅
    費不另徵收。但所需費用超過應徵收之聲請費者，其超過部
    份，依實支數計算徵收之。前項所需費用及進行更生或清算
    程序之必要費用，法院得酌定相當金額，定期命聲請人預納
    之，逾期未預納者，除別有規定外，法院得駁回更生或清算
    之聲請，此觀同法第6條之規定亦明。
二、查本件聲請人具狀聲請更生，惟未提出前開資料到院，爰定
    期命補正，如逾期未補正，則駁回其聲請。
三、依消費者債務清理條例第6條第3項、第8條但書，裁定如主
    文。
中    華    民    國    97    年    6     月    27    日
              民事第一庭    法      官  陳翠琪
上為正本係照原本作成
本件不得抗告
中    華    民    國    97    年    6     月    30    日
                            書  記  官  李瑞芝


司法院資訊處製作；財團法人民間司法改革基金會備份。
